Inventaris van het archief van de familie Van Hoogstraten - I - Hoogstratiana, stukken betreffende de familie Van Hoogstraten en aanverwante families, 1696-2004
Nationaal Archief, Den Haag
- Samuel Anne (XIII-I) (1896-1945). Correspondentie 1929-1932., 157
  - Brief (2 vel), gedateerd 12 januari 1930, van Samuel Anne, aan zijn ouders. Incipit: "Uit velerlei gebeurtenissen van de laatste weken doe ik een keuze"., 4448.
  - Brief (1 vel), gedateerd 13 januari 1930, van Samuel Anne, aan zijn broer François (XIII-H) en diens vrouw Ali. Incipit: "Overmorgen gaat de laatste vliegmachine naar Holland"., 4449.
  - Briefje (1/2 vel), gedateerd 20 januari 1929 [bedoeld wordt: 1930], van Samuel Anne, aan zijn broer François (XIII-H) en diens vrouw Ali. Incipit: "Nog wel zeer hartelijk gelukgewenscht met Ali's verjaardag"., 4450.
  - Brief (2 vel), gedateerd 26 januari 1930, van Samuel Anne, aan zijn ouders. Incipit: "Wij zitten nog middenin de Kinkhoest-periode der kinderen"., 4451.
  - Brief (1 vel), gedateerd 2 februari 1930, van Samuel Anne, aan zijn broer François (XIII-H) en diens vrouw Ali. Incipit: "Dit is nu in de eerste plaats een brief vol hartelijke gelukwenschen aan Frans voor 2 Maart"., 4452.
  - Brief (1 vel), gedateerd 10 februari 1930, van Samuel Anne, aan zijn ouders. Incipit: "Gelukkig is er ditmaal veel goeds te berichten over de kinderen"., 4453.
  - Brief (1 vel), gedateerd 10 februari 1930, van Samuel Anne, aan zijn broer François (XIII-H). Incipit: "Vermoedelijk zal wel onderweg zijn naar Indië een precieze opgave van mijn inkomen over 1929". Later bijgevoegd: Nota van boekhandel Wristers, ad ƒ 2,50, waarvan in deze brief sprake is., 4454.
  - Brief (3 vel), gedateerd 22 februari 1930, van Samuel Anne, aan zijn ouders. Incipit: "Met de laatste mail kwam vaders brief N° 53, waarvoor ik U zeer hartelijk dank"., 4455.
  - Brief (1 vel), gedateerd 23 februari 1930, van Samuel Anne, aan zijn broer François (XIII-H) en diens vrouw Ali. Incipit: "Het is vandaag een eenzame Zondag, ik ben heel alleen thuis"., 4456.
  - Telegram (1 gevouwen vel), gedateerd 1 maart 1930, van Samuel Anne, aan zijn broer François (XIII-H): "Hartelijke gelukwenschen / Trio Modjowarno"., 4457.
  - Brief (1 vel), gedateerd 9 maart 1929 [bedoeld wordt: 1930], van Samuel Anne, aan zijn ouders. Incipit: "Bij vergissing staat boven dezen brief Modjowarno, maar in waarheid zijn Thera en ik in Malang voor een conferentie"., 4458.
  - Brief (1 vel), gedateerd 9 maart 1930, van Samuel Anne, aan zijn broer François (XIII-H) en diens vrouw Ali. Incipit: "Thera en ik logeeren in Malang bij de fam. Schuurman vanwege de Oost-Java conferentie"., 4459.
  - Brief (2 vel), gedateerd 23 maart 1930, van Samuel Anne, aan zijn ouders. Incipit: "Met de laatste mail ontving ik Vader's brief N° 54"., 4460.
  - Brief (1 vel), gedateerd 23 maart 1930, van Samuel Anne, aan zijn broer François (XIII-H) en diens vrouw Ali. Incipit: "Wat gaat de tijd toch vlug, alweer 14 dagen sinds Malang"., 4461.
  - Brief (2 vel), gedateerd 6 april 1930, van Samuel Anne, aan zijn ouders. Incipit: "Sinds mijn vorige brief is hier alles gelukkig in welstand"., 4462.
  - Brief (1 vel), gedateerd 7 april 1930, van Samuel Anne, aan zijn broer François (XIII-H) en diens vrouw Ali. Incipit: "Maandagmorgen vroeg, vanmiddag om drie uur gaat de mail weg"., 4463.
  - Brief (2 vel), gedateerd 19 april 1930, van Samuel Anne, aan zijn ouders. Incipit: "Zoojuist hebben wij hier bericht gekregen van een zeer belangrijk gebeuren: de vorstelijke verloving van onze Prinses met een Duitsche Prins waarvan de naam hier nog niet bekend is"., 4464.
  - Brief (1 vel), gedateerd 19 april 1930, van Samuel Anne, aan zijn broer François (XIII-H) en diens vrouw Ali. Incipit: "Zoojuist zijn er gasten uit Malang gekomen, die ons het zoo belangrijke bericht vertellen van de verlooving van de Prinses met een Duitschen Prins"., 4465.
  - Brief (2 vel), ongedateerd [4 mei 1930], van Samuel Anne, aan zijn ouders. Incipit: "Het is nog nooit voorgekomen dat U op Uw verjaardag een brief kreeg geschreven aan de voet van de Boeroeboedoer!"., 4466.
  - Brief (2 vel), gedateerd 9 mei 1930, van Samuel Anne, aan zijn broer François (XIII-H) en diens vrouw Ali. Incipit: "Vorige week is de gewone 14-daagsche brief achterwege gebleven, omdat wij op reis waren"., 4467.
  - Brief (1 vel), gedateerd 18 mei 1930, van Samuel Anne, aan zijn ouders. Incipit: "De vorige brief N° 73 werd geschreven aan den voet van den Baroboedhoer [sic], de prachtige Boeddha-tempel"., 4468.
  - Brief (1 vel), gedateerd 26 mei 1930, van Samuel Anne, aan zijn broer François (XIII-H) en diens vrouw Ali. Incipit: "Zoo komen toch telkens geregeld berichten van jullie"., 4469.
  - Brief (2 vel), gedateerd 1 juni 1930, van Samuel Anne, aan zijn ouders. Incipit: "Vandaag 1 Juni, Thera's verjaardag, dien wij met blijdschap vieren, dankbaar voor heel veel goeds dat wij ontvangen"., 4470.
  - Brief (1 vel), gedateerd 9 juni 1930, van Samuel Anne, aan zijn broer François (XIII-H). Incipit: "Het wordt helaas weer een korte brief"., 4471.
  - Brief (2 vel), gedateerd 12 juni 1930, van Samuel Anne, aan zijn ouders. Incipit: "Voordat ik straks met Zus op reis ga naar Bali"., 4472.
  - Brief (1 vel), gedateerd 23 juni 1930, van Samuel Anne, aan zijn vader. Incipit: "Dit is even een tusschenbrief"., 4473.
  - Brief (1 vel), gedateerd 23 juni 1930, van Samuel Anne, aan zijn broer François (XIII-H) en diens vrouw Ali. Incipit: "Sinds de vorige brief zijn Zus en ik naar Bali geweest"., 4474.
  - Brief (2 vel), gedateerd 29 juni 1930, van Samuel Anne, aan zijn ouders. Incipit: "Het einde in Modjowarno nadert"., 4475.
  - Brief (2 vel), gedateerd 14 juli 1930, van Samuel Anne, aan zijn ouders. Incipit: "Voor het laatst zit ik in de Kapanditan te schrijven"., 4476.
  - Brief (2 vel), gedateerd 27 juli 1930, van Samuel Anne, aan zijn ouders. Incipit: "Gisteren is Louise van hier vertrokken"., 4477.
  - Brief (2 vel), gedateerd 11 augustus 1930, van Samuel Anne, aan zijn ouders. Incipit: "Als deze brief aankomt hebt U wellicht Louise al gezien"., 4478.
  - Brief (2 vel), gedateerd 25 augustus 1930, van Samuel Anne, aan zijn ouders. Incipit: "De veertien dagen na de vorige brief, zijn alweer voorbij"., 4479.
  - Brief (2 vel), gedateerd 14 september 1930, van Samuel Anne, aan zijn ouders. Incipit: "Helaas is de vorige week de 14-daagsche mailbrief naar Hoogstede niet verzonden want in plaats van te schrijven, zat ik op de top van de Lawoe (3265 M) en bibberde daar van de koude"., 4480.
  - Brief (2 vel), gedateerd 14 september 1930, van Samuel Anne, aan zijn zuster Louise. Incipit: "Je zult wel begrijpen hoe wij hier in Sarangan, ook telkens aan jou denken, die hier zelf zooveel hebt genoten in dit prachtige oord"., 4481.
  - Brief (2 vel), gedateerd 25 september 1930, van Samuel Anne, aan zijn ouders. Incipit: "Was de vorige brief uit Sarangan, ditmaal zit ik weer in de bergen voor een Jeugd Conferentie"., 4482.
  - Brief (2 vel), gedateerd 12 oktober 1930, van Samuel Anne, aan zijn ouders. Incipit: "Zondagmorgen zes uur. Zoo 's morgens vroeg is het nog prettig koel en opwekkend weer"., 4483.
  - Brief (1 vel), gedateerd 12 oktober 1930, van Samuel Anne, aan zijn zuster Louise. Incipit: "Als je nu bij ons was, wat zou je het warm hebben!"., 4484.
  - Brief (2 vel), gedateerd 10 november 1930, van Samuel Anne, aan zijn ouders. Incipit: "Alweer 14 dagen verder: het gaat hier zóó gauw vooral omdat het leven zoo druk en vol afwisseling is"., 4485.
  - Brief (1 vel), gedateerd 1 december 1930, van Samuel Anne, aan zijn ouders. Incipit: "Als deze brief U bereikt, zijn de Kerstdagen alweer voorbij"., 4486.
  - Brief (1 vel), gedateerd 1 december 1930, van Samuel Anne, aan zijn vader. Incipit: "Hartelijk dank ik U voor Uw beide brieven"., 4487.
  - Brief (1 vel), gedateerd 2 december 1930, van Samuel Anne, aan zijn zuster Louise. Incipit: "Al is het maar kort, toch wil ik je nog schrijven en zal deze brief je bereiken tusschen Kerstfeest en Nieuwjaar"., 4488.
  - Brief (2 vel), gedateerd 15 december 1930, van Samuel Anne, aan zijn ouders. Incipit: "Wij leven momenteel in allerlei huwelijksdrukte. 6 December l.l. hebben Carel v. Boetzelaer en zijn a.s. bruid aangeteekend"., 4489.
  - Brief (1 vel), gedateerd 26 december 1930, van Samuel Anne, aan zijn ouders. Incipit: "Heel hartelijk dank ik U beiden voor de twee Kerstpakketten en voor de postwissel à ƒ 15,-"., 4490.
  - Brief (2 vel), gedateerd 11 januari 1931, van Samuel Anne, aan zijn vader. Incipit: "Met de vorige mail heb ik Uw brief N° 864 ontvangen"., 4491.
  - Brief (1 vel), gedateerd 25 januari 1931, van Samuel Anne, aan zijn ouders. Incipit: "Vanmorgen kregen wij met de mail de brief van Mama"., 4492.
  - Brief (2 vel), gedateerd 9 februari 1931, van Samuel Anne, aan zijn ouders. Incipit: "Vanmorgen heb ik met de mail Uw brief N° 67 van 14 Januari gekregen waarin gelukkig goede berichten"., 4493.
  - Brief (2 vel), gedateerd 23 februari 1931, van Samuel Anne, aan zijn ouders. Incipit: "De dagen gaan zoo snel voorbij; ik begrijp niet dat het al 14 dagen geleden is sinds mijn vorige brief"., 4494.
  - Brief (2 vel), gedateerd 16 maart 1931, van Samuel Anne, aan zijn ouders. Incipit: "Voor verschillende brieven mag ik U bedanken"., 4495.
    Betreft onder meer benzineprijzen: "De benzine is momenteel erg goedkoop in Holland, naar ik hoor 5 cent per Liter. Hier betalen wij nog rustig 22 cent!
  - Brief (1 vel), gedateerd 29 maart 1931, van Samuel Anne, aan zijn zuster Louise. Incipit: "Heel hartelijk dank voor je laatste brief waarin je ons schrijft over Margaretha die weer graag terug wil komen"., 4496.
  - Brief (2 vel), gedateerd 12 april 1931, van Samuel Anne, aan zijn ouders. Incipit: "Helaas is door velerlei drukte de gewone 14-daagsche brief er bij ingeschoten"., 4497.
  - Brief (2 vel), gedateerd 27 april 1931, van Samuel Anne, aan zijn vader. Incipit: "Vanmorgen bracht ons de mail Uw brief N° 70, waarvoor onzen hartelijken dank"., 4498.
  - Brief (1 gevouwen vel), gedateerd 3 mei 1931, van Samuel Anne, aan zijn vader. Incipit: "In de verte nadert de datum van Uw verjaardag, 7 Juni"., 4499.
  - Telegram (1 gevouwen vel), gedateerd 20 mei 1931, van Samuel Anne, aan zijn broer François (XIII-H): "Gisteravond flinke dochter"., 4500.
  - Telegram (1 gevouwen vel), gedateerd 20 mei 1931, van zijn broer François (XIII-H), aan zijn ouders: "Heden telegram Samuel dochter geboren"., 4501.
  - Brief (2 vel luchtpostpapier), gedateerd 26 mei 1931, van Samuel Anne, aan zijn ouders. Incipit: "Mede uit naam van Thera dank ik U beiden zeer voor Uw telegram naar aanleiding van de geboorte van Arda"., 4502.
  - Brief (2 vel), gedateerd 8 juni 1931, van Samuel Anne, aan zijn ouders. Incipit: "Vanmorgen kreeg ik Uw vlieg-brief d.d. 27 Mei, waarin Uw gelukwenschen voor de geboorte van Arda"., 4503.
  - Brief (1 vel), gedateerd 30 juni 1931, van Samuel Anne, aan zijn ouders. Incipit: "Dezer dagen (26e) kregen wij Uw beider brieven"., 4504.
  - Brief (1 vel), gedateerd 29 juli 1931, van Samuel Anne, aan zijn ouders. Incipit: "Vandaag is het maar een heel korte brief helaas. Dadelijk hebben wij eenige gasten aan tafel: Carel en Nella van Boetzelaer, Nella's neef de Booy, adjudant van den Marine-Commandant en Luit ter Zee 1e klasse van Asbeck. - Nog twee dagen en wij trekken naar Sarangan, heerlijk!"., 4505.
  - Brief (2 vel), gedateerd 6 augustus 1931, van Samuel Anne, aan zijn ouders. Incipit: "Gisteren kreeg ik hier Uw vlieg-brief van 22 Juli 1931, mij vanuit Soerabaja doorgezonden"., 4506.
  - Brief (2 vel), gedateerd 30 augustus 1931, van Samuel Anne, aan zijn ouders. Incipit: "Het vacantie-houden in Sarangan spoedt ten einde"., 4507.
  - Brief (2 vel), gedateerd 12 september 1931, van Samuel Anne, aan zijn ouders. Incipit: "Het is aan den vooravond van den doop van Arda"., 4508.
  - Brief (2 vel), gedateerd 25 oktober 1931, van Samuel Anne, aan zijn ouders. Incipit: "Helaas is er weer geruimen tijd verloopen sedert mijn vorigen brief"., 4509.
  - Brief (1 vel), gedateerd 4 november 1931, van Samuel Anne, aan zijn ouders. Incipit: "Helaas verzuimde ik nog altijd nader in te gaan op Uw vraag omtrent een Kerstcadeau"., 4510.
  - Brief (2 vel), gedateerd 23 november 1931, van Samuel Anne, aan zijn ouders. Incipit: "Als ik mij niet vergis is dit brief N° 111, ik ben de tel even kwijt geraakt omdat ik verzuimde voldoende aanteekening te houden"., 4511.
  - Brief (2 vel), gedateerd 6 december 1931, van Samuel Anne, aan zijn ouders. Incipit: "Enkele dagen geleden ontving ik met de luchtmail Uw beider eersten brief uit den Haag"., 4512.
  - Brief (2 vel), gedateerd 20 december 1931, van Samuel Anne, aan zijn ouders. Incipit: "Zeer hartelijk dank ik U beiden voor Uw beider brieven"., 4513.
  - Brief (2 vel), gedateerd 4 januari 1932, van Samuel Anne, aan zijn ouders. Incipit: "Het is uit naam van ons allemaal dat wij ik U beiden zeer hartelijk bedank voor het mooie en bijzonder gezellig Kerstpakket"., 4514.
  - Brief (1 vel), gedateerd 14 januari 1932, van Samuel Anne, aan zijn broer François (XIII-H) en diens vrouw Ali. Incipit: "Heel hartelijk gelukgewenscht met 8 Februari, Ali's verjaardag"., 4515.
  - Brief (2 vel), gedateerd 18 januari 1932, van Samuel Anne, aan zijn ouders. Incipit: "Hartelijk dank ik U voor Uw brief per luchtpost N° 85"., 4516.
  - Brief (1 vel), gedateerd 24 januari 1932, van Samuel Anne, aan zijn broer François (XIII-H) en diens vrouw Ali. Incipit: "Wel staat er op boven dezen brief Soerabaja maar in werkelijkheid zitten wij op 't oogenblik in de bergen"., 4517.
  - Brief (1 vel), gedateerd 31 januari 1932, van Samuel Anne, aan zijn broer François (XIII-H). Incipit: "Van harte wensch ik je geluk met 2 Maart"., 4518.
  - Brief (2 vel), gedateerd 11 februari 1932, van Samuel Anne, aan zijn ouders. Incipit: "Door veel werk is de vorige week helaas van schrijven niet gekomen"., 4519.
  - Brief (1 vel), gedateerd 29 februari 1932, van Samuel Anne, aan zijn broer François (XIII-H). Incipit: "Hartelijk dank ik je voor je brief per luchtpost"., 4520.
  - Brief (2 vel), gedateerd 2 maart 1932, van Samuel Anne, aan zijn ouders. Incipit: "Vandaag op den verjaardag van Frans en Louise begin ik een brief aan U"., 4521.
  - Brief (2 vel), gedateerd 15 maart 1932, van Samuel Anne, aan zijn ouders. Incipit: "Maandag kreeg ik met de luchtmail brief N° 90 van Vader"., 4522.
  - Brief (2 vel), gedateerd 28 maart 1932, van Samuel Anne, aan zijn ouders. Incipit: "Vandaag, 2e Paaschdag is het, naar ik hoop een goede gelegenheid om veel achterstallige mail-correspondentie af te doen"., 4523.
  - Brief (2 vel), gedateerd 28 maart 1932, van Samuel Anne, aan zijn broer François (XIII-H). Incipit: "Voor mij ligt de lijst mijner effecten zooals die door de Ass. Cassa is opgemaakt"., 4524.
  - Brief (2 vel), gedateerd 17 april 1932, van Samuel Anne, aan zijn ouders. Incipit: "Vanmorgen ga ik niet naar de Kerk om rustig tijd te hebben voor een eenigszins uitvoerigen brief"., 4525.
  - Brief (1 vel), gedateerd 17 april 1932, van Samuel Anne, aan zijn vader. Incipit: "Behalve de brief waarin een en ander over mijn ervaringen, schrijf ik nog aan U apart over meer zakelijke dingen"., 4526.
  - Brief (1 vel), gedateerd 2 mei 1932, van Samuel Anne, aan zijn ouders. Incipit: "Vanmorgen hebben wij ontvangen Uw beider brieven"., 4527.
  - Brief (2 vel), gedateerd 8 mei 1932, van Samuel Anne, aan zijn vader. Incipit: "In de verte nadert weer 7 Juni en willen Thera en ik U gaarne gelukwenschen met Uw verjaardag"., 4528.
  - Brief (2 vel), gedateerd 15 mei 1932, van Samuel Anne, aan zijn ouders. Incipit: "Allereerst moge ik dezen brief aanvangen met mijn hartelijke gelukwenschen aan te bieden aan Mama voor 14 Juni"., 4529.
  - Brief (1 vel), gedateerd 23 mei 1932, van Samuel Anne, aan zijn broer François (XIII-H). Incipit: "Het spijt mij ontzettend dat er zooveel weken voorbij gegaan zijn sinds mijn laatste brief"., 4530.
  - Brief (2 vel), gedateerd 2 juni 1932, van Samuel Anne, aan zijn ouders. Incipit: "Zeer hartelijk dank ik U voor Uw uitvoerig schrijven van 18 Mei"., 4531.
  - Brief (2 vel), gedateerd 14 juni 1932, van Samuel Anne, aan zijn ouders. Incipit: "Gisteren kwam met de luchtpost de brief van Vader N° 97"., 4532.
  - Brief (1 vel), gedateerd 19 juni 1932, van Samuel Anne, aan zijn broer François (XIII-H) en diens vrouw Ali. Incipit: "Vandaag de verjaardag van Conny in Zaltbommel"., 4533.
  - Brief (2 vel), gedateerd 3 juli 1932, van Samuel Anne, aan zijn ouders. Incipit: "Helaas is vorige week mijn brief niet geschreven"., 4534.
  - Brief (1 vel), gedateerd 11 juli 1932, van Samuel Anne, aan zijn broer François (XIII-H). Incipit: "Zeer hartelijk dank voor je brief"., 4535.
  - Brief (2 vel), gedateerd 21 juli 1932, van Samuel Anne, aan zijn ouders. Incipit: "Hartelijk dank ik voor Uw luchtpost-brief, waarin was ingesloten een brief van Frans over diens bevindingen ter gelegenheid van een jaarvergadering van "Gelre""., 4536.
  - Brief (3 vel), gedateerd 5 augustus 1932, van Samuel Anne, aan zijn ouders. Incipit: "Zoo is dan toch de vacantie aangebroken en zit de geheele familie weer in Sarangan samen met Ritie, die ook eenige weken vacantie heeft"., 4537.
  - Brief (1 vel), gedateerd 8 augustus 1932, van Samuel Anne, aan zijn broer François (XIII-H) en diens vrouw Ali. Incipit: "De geheele familie zit weer in Sarangan en is er nu meer tijd van een eenigszins uitvoerigen brief"., 4538.
  - Brief (1 vel), gedateerd 21 augustus 1932, van Samuel Anne, aan zijn ouders. Incipit: "Nog steeds genieten wij zeer van onze vacantie in Sarangan"., 4539.
  - Brief (1 vel), gedateerd 25 augustus 1932, van Samuel Anne, aan zijn broer François (XIII-H) en diens vrouw Ali. Incipit: "Dezer dagen ontvingen wij hier in Sarangan Frans brief per luchtpost"., 4540.
  - Brief (2 vel), gedateerd 12 september 1932, van Samuel Anne, aan zijn ouders. Incipit: "Allereerst moge ik U zeer hartelijk bedanken voor Uw beider brieven ter gelegenheid van mijn verjaardag"., 4541.
    In enigszins afwijkend handschrift, hetgeen verklaard wordt door het P.S.: "Ik schrijf niet met mijn eigen vulpenhouder!"
  - Brief (2 vel), gedateerd 25 september 1932, van Samuel Anne, aan zijn ouders. Incipit: "Helaas heb ik vergeten enkele brieven te nummeren"., 4542.
  - Brief (2 vel), gedateerd 2 oktober 1932, van Samuel Anne, aan zijn broer François (XIII-H) en diens vrouw Ali. Incipit: "Het spijt mij verschrikkelijk dat ik weer in zoo langen tijd niet geschreven heb"., 4543.
  - Brief (2 vel), gedateerd 16 oktober 1932, van Samuel Anne, aan zijn ouders. Incipit: "Helaas ben ik weer een week te laat met mijn brief"., 4544.
  - Brief (1 vel), ongedateerd [in potlood: "ontv: 18 Oct. 32]], van Samuel Anne, aan zijn broer François (XIII-H). Incipit: "Hierbij zend ik je het aangiftebiljet voor de Indische Vermogensbelasting"., 4545.
  - Brief (2 vel), gedateerd 30 oktober 1932, van Samuel Anne, aan zijn ouders. Incipit: "Zondagmorgen. Onze logé, Ds Crommelin is naar de Javaansche Kerk"., 4546.
  - Brief (1 vel), gedateerd 8 november 1932, van Samuel Anne, aan zijn broer François (XIII-H). Incipit: "Gisteren met de vliegmail hebben wij gekregen je brief N° 206 van 25 October"., 4547.
  - Brief (2 vel), gedateerd 13 november 1932, van Samuel Anne, aan zijn ouders. Incipit: "Het is weer Zondagavond. Vanmorgen heb ik gepreekt in de Hollandsche Kerk, verder was het een rustige dag"., 4548.
  - Brief (2 vel), gedateerd 22 november 1932, van Samuel Anne, aan zijn ouders. Incipit: "Als deze brief aankomt, nadert het Kerstfeest"., 4549.
  - Brief (1 vel), gedateerd 23 november 1932, van Samuel Anne, aan zijn broer François (XIII-H) en diens vrouw Ali. Incipit: "Nu het Kerstfeest weer nadert wil ik jullie ook uit naam van Thera heel goede dagen toewenschen"., 4550.
  - Brief (2 vel), gedateerd 7 december 1932, van Samuel Anne, aan zijn ouders. Incipit: "Allereerst wil ik U zeer hartelijk bedanken voor Uw beide brieven"., 4551.
  - Brief (1 vel), gedateerd 9 december 1932, van Samuel Anne, aan zijn broer François (XIII-H) en diens vrouw Ali. Incipit: "Vóór mij liggen twee brieven (luchtpost)"., 4552.
  - Brief (2 vel), gedateerd 18 december 1932, van Samuel Anne, aan zijn ouders. Incipit: "Gelukkig kan ik goede berichten zenden over Thera en de kinderen. De dyssenterie-aanval is vrijwel overwonnen. Het is altijd een vervelende geschiedenis"., 4553.
  - Fragment (1 vel), ongedateerd [1932/1933] van een brief van Samuel Anne aan zijn zuster Margaretha. Incipit: "Er zijn toch al zoo heel weinigen te vinden, geschikt om "cheffie" te zijn"., 4554.
- Samuel Anne (XIII-I) (1896-1945). Correspondentie 1933-1941., 158
  (stukken 4555 t/m 4720)
  - Brief (2 vel), gedateerd 2 januari 1932 [bedoeld wordt: 1933], van Samuel Anne, aan zijn ouders. Incipit: "Zoojuist is vanmiddag brief N° 111 aangekomen, waarbij ingesloten een mooie photokaart van Mama: sneeuwlandschap"., 4555.
    Betreft onder meer Samuel Anne's artikelen in De Opwekker: "De aandacht van Prins Mangkoenegoro VII in Solo is gevallen op een bepaald artikel in de Opwekker en kreeg ik bericht dat hij zulks gaarne wilde hebben".
  - Brief (2 vel), gedateerd 4 januari 1933, van Samuel Anne, aan zijn broer François (XIII-H) en diens vrouw Ali. Incipit: "Er is heel veel om voor te bedanken"., 4556.
  - Brief (2 vel), gedateerd 19 januari 1932 [bedoeld wordt: 1933], van Samuel Anne, aan zijn ouders. Incipit: "De laatste brief van U, Maandag 16e ontvangen, ligt momenteel bij Thera in 't ziekenhuis en weet ik het nummer niet"., 4557.
  - Brief (2 vel), gedateerd 2 februari 1933, van Samuel Anne, aan zijn ouders. Incipit: "Gisterenmiddag hebben wij ontvangen Uw brief N° 113"., 4558.
  - Brief (1 vel), gedateerd 2 februari 1933, van Samuel Anne, aan zijn broer François (XIII-H) en diens vrouw Ali. Incipit: "Het is al weer veel te lang geleden sedert mijn vorigen brief"., 4559.
  - Brief (2 vel), gedateerd 12 februari 1933, van Samuel Anne, aan zijn ouders. Incipit: "Wij zijn zeer ontdaan door de gebeurtenissen van den laatsten tijd met name wat er gebeurd is bij de Marine"., 4560.
  - Brief (1 vel), gedateerd 15 februari 1933, van Samuel Anne, aan zijn zuster Louise. Incipit: "Het is al laat op den avond, wij zijn juist thuisgekomen van een Javaansche bruiloft"., 4561.
  - Brief (2 vel), gedateerd 20 februari 1932 [bedoeld wordt: 1933], van Samuel Anne, aan zijn broer François (XIII-H) en diens vrouw Ali. Incipit: "De weken vliegen voorbij"., 4562.
  - Brief (2 vel), gedateerd 2 maart 1933, van Samuel Anne, aan zijn ouders. Incipit: "Dezer dagen kregen wij Uw beider brieven N° 115 van 14 Februari"., 4563.
  - Brief (1 vel), gedateerd 10 maart 1933, van Samuel Anne, aan zijn broer François (XIII-H) en diens vrouw Ali. Incipit: "Allereerst hartelijk dank voor de luchtpostbrief"., 4564.
  - Brief (2 vel), gedateerd 12 maart 1933, van Samuel Anne, aan zijn ouders. Incipit: "Het is nog vroeg in den Zondagmorgen, iedereen slaapt nog"., 4565.
    Hierbij: krantenknipsel van artikel betreffende de koperen bruiloft van Sri Padoeka Kangdjeng Goesti Mangkoenagoro VII en de Ratoe Timoer.
  - Brief (2 vel), gedateerd 28 maart 1933, van Samuel Anne, aan zijn ouders. Incipit: "Hartelijk dank ik U voor Uw brief N° 117"., 4566.
  - Brief (1 vel), gedateerd 11 april 1933, van Samuel Anne, aan zijn broer François (XIII-H). Incipit: "Allereerst wil ik je schrijven over de namen van ons vierde kindje, dat omstreeks 1 mei verwacht wordt [Renée Louise zou 15 mei geboren worden]"., 4567.
  - Brief (2 vel), gedateerd 16 april 1933, van Samuel Anne, aan zijn ouders. Incipit: "Vandaag, eerste Paaschdag, de 6e maal dat wij in Indië Paschen vieren"., 4568.
  - Brief (2 vel), gedateerd 1 mei 1933, van Samuel Anne, aan zijn ouders. Incipit: "Vandaag is het een vrije dag en overal hangen de vlaggen uit ter eere van de Prinses"., 4569.